【裁判字號】    95,易,311
【裁判日期】    950824
【裁判案由】    竊盜
【裁判全文】
臺灣桃園地方法院刑事判決               95年度易字第311號
公  訴  人  臺灣桃園地方法院檢察署檢察官
被      告  丙○○
選任辯護人  謝清昕律師
上列被告因竊盜案件，經檢察官提起公訴（95年度偵字第2417號
），及移送併案（臺灣臺北地方法院檢察署95年度偵字第9366號
），本院判決如下：
    主  文
丙○○連續毀壞門扇竊盜，處有期徒刑壹年陸月。
    事  實
一、丙○○基於意圖為自己不法所有之概括犯意，自94年4 月29
    日起至95年1 月2 日止，以不詳方法損壞或未損壞公司行號
    大門門鎖之方式，先後於附表編號一至六號所述之時間、地
    點，連續竊取如附表編號一至六號被害人欄、所竊物品欄所
    示晴偉實業股份有限公司等公司所有之財物。嗣先後於附表
    備註欄所示之時間、地點為警查獲，而查知上情。
二、案經臺北市政府警察局大安分局報請臺灣桃園地方法院檢察
    署檢察官偵查起訴及臺灣臺北地方法院檢察署檢察官移送併
    案審理。
    理  由
壹、證據能力部分：
    按被告以外之人於審判外之言詞或書面陳述，除法律有規定
    者外，不得作為證據；又被告以外之人於審判外之陳述，雖
    不符前4 條之規定，而經當事人於審判程序同意作為證據，
    法院審酌該言詞陳述或書面陳述作成時之情況，認為適當者
    ，亦得為證據，當事人、代理人或辯護人於法院調查證據時
    ，知有第159 條第1 項不得為證據之情形，而未於言詞辯論
    終結前聲明異議者，視為有前項之同意，刑事訴訟法第159
    條第1 項、第159 條之5 分別定有明文。查，本件證人廖育
    麟、胡文妃、甲○○、賀正安、林道軒、乙○○於警詢中所
    為之陳述，固為被告以外之人於審判外之陳述，屬傳聞證據
    ，惟公訴人、被告及其辯護人就前開審判外之陳述於本院準
    備程序中，同意作為證據，且本院審酌渠等陳述作成時之情
    況，核無違法取證及證明力明顯過低之瑕疵，亦認為以之作
    為證據為適當，揆諸上開規定，本院認證人廖育麟、胡文妃
    、甲○○、賀正安、林道軒、乙○○於警詢中所為之證言均
    有證據能力。
貳、實體部分：
一、上開犯罪事實，業據被告丙○○於本院審理時坦承不諱（見
    本院95年8 月10日審判筆錄第15頁），核與證人廖育麟、胡
    文妃、甲○○、賀正安、林道軒、乙○○於警詢中（見95年
    度偵字第2417號偵查卷第27頁、第30頁以下、第132 頁以下
    、第42頁以下、第34頁以下、95年度偵字第9366號偵查卷第
    9 頁以下）、證人即本案至現場進行堪察、採證警員徐嘉鴻
    、趙大偉、鄭縉元於本院審理中（見本院95年7 月27日、95
    年8 月10日審理筆錄）證述情節相符合，並有臺北市政府警
    察局大安分局堪察採證同意書1 份、去氧核醣核酸樣本採集
    單1 份、臺灣桃園地方法院搜索票1 份、搜索扣押筆錄1 份
    、受理刑事案件報案三聯單4 份、贓物認領保管單2 份、照
    片7 張、東岳行銷有限公司報價單1 份、內政部警政署刑事
    警察局鑑驗書4 份、臺北市政府警察局大安分局所製作之現
    場堪察報告1 份、臺北市政府警察局中山分局所製作之現場
    堪察報告2 份、臺北市政府警察局大安分局函暨所附刑事案
    件證物採驗紀錄表1 份在卷可稽。足徵被告前開自白與事實
    相符合，堪予採信。本案事證明確，被告前開犯行洵堪認定
    ，應依法論科。
二、論罪之依據：
  (一)查被告行為後，刑法於94年2 月2 日公布，於95年7 月1 日
    施行，其中修正第2 條、第33條、第56條規定。按行為後法
    律有變更者，適用行為時之法律，但行為後之法律有利於行
    為人者，適用最有利於行為人之法律，現行刑法第2 條第1
    項訂有明文。此條規定乃與刑法第1 條罪刑法定主義契合，
    而貫徹法律禁止溯及既往原則，係規範行為後法律變更所生
    新舊法律比較適用之準據法，是刑法第2 條本身雖經修正，
    但刑法第2 條既屬適用法律之準據法，本身尚無比較新舊法
    之問題，應一律適用裁判時之現行刑法第2 條規定以決定適
    用之刑罰法律，先予辨明。又以本次刑法修正之比較新舊法
    ，應就罪刑有關之共犯、未遂犯、想像競合犯、牽連犯、連
    續犯、結合犯，以及累犯加重、自首減輕暨其他法定加減原
    因（如身分加減）與加減例等一切情形，綜其全部罪刑之結
    果而為比較，最高法院95年5 月23日著有95年度第8 次刑庭
    會議決議可資參照，再按比較適用最有利於行為人之法律，
    應就罪刑有關之一切情形比較其全部結果，而為一體之適用
    ，不應一部分適用新法，一部分適用舊法，最高法院29年上
    字第964 號判例意旨參照。查其中：(1)罰金刑之計算單位及
    處罰部分：修正前刑法第33條第5 款規定「罰金：1 元以上
    。」，與修正後刑法第33條第5 款規定「罰金：新臺幣
    1,000 元以上，以百元計算之。」不同；另95年6 月14日修
    正公布刑法施行法第1 條之1 ：「中華民國94年1 月7 日刑
    法修正施行後，刑法分則編所定罰金之貨幣單位為新臺幣。
    94年1 月7 日刑法修正時，刑法分則編未修正之條文定有罰
    金者，自94年1 月7 日刑法修正施行後，就其所定數額提高
    為30倍。但72年6 月26日至94年1 月7 日新增或修正之條文
    ，就其所定數額提高為3 倍」。而刑法第320 條第1 項之普
    通竊盜罪，依修正後之法律，該罪所得科處之罰金刑最高為
    新臺幣15,000元、最低為新臺幣1,000 元，然依被告行為時
    之刑罰法律，即罰金罰鍰提高標準條例第1 條前段規定之提
    高倍數10倍，再依現行法規所定貨幣單位折算新臺幣條例第
    2 條規定，銀元以新臺幣之3 倍折算及刑法第33條第5 款規
    定之罰金最低額1 元計算，該罪之罰金刑最高為新臺幣15,
    000 元，最低額僅為新臺幣30元。因此，比較上述修正前、
    後之刑罰法律，自以被告行為時關於科處罰金刑之法律較有
    利於被告。(2)又刑法第56條連續犯之規定業於94年1 月7 日
    修正刪除，並於95年7 月1 日施行。是於新法修正施行後，
    被告之數犯罪行為，即須分論併罰。此刪除雖非犯罪構成要
    件之變更，但顯已影響行為人刑罰之法律效果，比較新、舊
    法結果，自應以被告行為時之法律即舊法論以連續犯對被告
    較為有利。(3)綜合上述各條文修正前、後之比較，揆諸前揭
    最高法院決議、判例意旨及修正後刑法第2 條第1 項前段、
    後段規定之「從舊、從輕」原則，及法律一體適用，不容割
    裂之原則，自應適用被告行為時之法律，即修正前刑法之相
    關規定予以論處。
  (二)核被告於如附表編號一、二、三、五號所示之竊盜行為，均
    係犯刑法第321 條第1 項第2 款之毀壞門扇竊盜罪；於如附
    表編號四、六號所示之竊盜行為，均係犯刑法第320 條第1
    項普通竊盜罪。公訴人起訴雖認被告於如附表編號一、二、
    三、五號竊行中所犯為刑法第32 1條第1 項第2 款、第3 款
    之攜帶兇器毀越安全設備之加重竊盜罪云云。然所謂「安全
    設備」係指依社會通常觀念足認為防盜之設備而言（最高法
    院55年臺上字第547 號判例可資參照），是一般辦公處所之
    大門，與前述「安全設備」之定義有別，應屬前開條文之「
    門扇」。查依證人廖育麟、胡文妃、甲○○、林道軒於警詢
    中均僅證稱渠等公司之大門門鎖有遭破壞，俱未證述被告係
    持對人之生命、身體具有危險性之器械行竊等語，亦未扣得
    任何足認屬兇器之器具為憑，且本院復查無積極證據可資認
    定前揭證人廖育麟等人公司遭破壞之大門門鎖屬「門扇」以
    外之「安全設備」，及被告確有持兇器竊盜之情事，自難認
    被告於如附表編號一、二、三、五號犯行中有攜帶對人之生
    命、身體構成威脅之兇器毀壞安全設備行竊，是本院認定被
    告於如附表編號一、二、三、五號所示犯行應僅成立刑法第
    321 條第1 項第2 款之毀壞門扇竊盜罪，併此敘明。再者，
    被告多次竊盜犯行，其犯行時間緊接、基本犯罪構成要件相
    同，顯係基於概括犯意為之，應依修正前刑法第56條連續犯
    之規定以情節較重之毀壞門扇加重竊盜一罪論處。又被告所
    涉如附表編號六號所示竊盜犯行即併案審理部分，雖未經檢
    察官提起公訴，惟與前揭起訴部分具有連續犯之裁判上一罪
    關係，為起訴效力所及，本院自應併予審理論究。爰審酌被
    告前有竊盜前科（不構成累犯），有臺灣高等法院被告前案
    紀錄表1 份在卷可稽，其竟不思以此為鑑，反而屢次侵害他
    人之財產權，所生損害非微，實有非是，及其品性、生活狀
    況、智識程度，及犯罪後尚能坦承不諱等一切情狀，量處如
    主文所示之刑。至在被告住處內查扣新臺幣37,000元，雖為
    被告所有之物，惟該現金係屬一般住處常見放置之物品，且
    無證據證明該現金與本件犯罪有涉，爰不予諭知沒收，附此
    敘明。
據上論斷，應依刑事訴訟法第299 條第1 項前段，修正後刑法第
2 條第1 項前段、修正前刑法第56條、第321 條第1 項第2 款，
判決如主文。
本案經檢察官何嘉仁到庭執行職務。
中    華      民      國    95    年    8  月   24    日
                            臺灣桃園地方法院刑事第七庭
                                審判長法  官  林惠霞
                                      法  官  劉為丕
                                      法  官  賴淑美
上正本證明與原本無異。
如不服本判決，應於判決送達後10日內向本院提出上訴狀（應附
繕本），上訴於臺灣高等法院。
                                      書記官  陳育君
中    華    民    國    95    年    8    月    24    日
附錄本件論罪科刑法條全文：
中華民國刑法第321條
犯竊盜罪而有左列情形之一者，處六月以上、五年以下有期徒刑：
一  於夜間侵入住宅或有人居住之建築物、船艦或隱匿其內而犯之
二  毀越門扇、牆垣或其他安全設備而犯之者。
三  攜帶  器而犯之者。
四  結夥  人以上而犯之者。
附表：
┌─┬────┬──────┬───┬──────────┬────┬───────┐
│編│犯罪時間│犯罪地點    │被害人│犯    罪    方    法│犯罪所得│  備註        │
│號│        │            │      │                    │        │              │
├─┼────┼──────┼───┼──────────┼────┼───────┤
│一│94年4月 │臺北市大安區│晴偉實│丙○○以不詳方式，損│現金新臺│(一)見95年度偵字│
│  │29日晚間│敦化南路1 段│業股份│壞晴偉實業股份有限公│幣420,00│第2417號偵卷。│
│  │至同年5 │376 號12樓之│有限公│司大門門鎖後（毀損、│0元     │(二)嗣經警員在左│
│  │月1日6時│2           │司（起│無故侵入他人建築物部│        │列公司茶水間內│
│  │30分內某│            │訴書誤│分，均未據告訴），再│        │採得行竊者所飲│
│  │時間內  │            │載為廖│進入該公司內，竊得右│        │用紙杯上唾液，│
│  │        │            │育麟）│開財物得手。        │        │且經送內政部警│
│  │        │            │      │                    │        │政署刑事警察局│
│  │        │            │      │                    │        │檢驗結果，該紙│
│  │        │            │      │                    │        │杯上所留存唾液│
│  │        │            │      │                    │        │DNA －STR 型別│
│  │        │            │      │                    │        │與警員於95年1 │
│  │        │            │      │                    │        │月19日，在桃園│
│  │        │            │      │                    │        │縣桃園市民有五│
│  │        │            │      │                    │        │街133 號12樓處│
│  │        │            │      │                    │        │所逮捕丙○○後│
│  │        │            │      │                    │        │對之採集唾液檢│
│  │        │            │      │                    │        │體送驗結果DNA │
│  │        │            │      │                    │        │－STR 型別相符│
│  │        │            │      │                    │        │合，而查獲    │
├─┼────┼──────┼───┼──────────┼────┼───────┤
│二│94年6月 │臺北市松山區│聯興企│丙○○以不詳方式，損│現金新臺│(一)見95年度偵字│
│  │13日晚間│復興南路1 段│業顧問│壞聯興企業顧問管理公│幣41,500│第2417號偵卷。│
│  │至94年6 │27 號10 樓  │管理公│司大門門鎖後（毀損、│元      │(二)嗣經警員在左│
│  │月14日8 │            │司（起│無故侵入他人建築物部│        │列公司內採得行│
│  │時20分內│            │訴書誤│分，均未據告訴），再│        │竊者之唾液棉棒│
│  │某時    │            │載為胡│進入該公司內，竊得右│        │，且經送內政部│
│  │        │            │文妃）│開財物得手。        │        │警政署刑事警察│
│  │        │            │      │                    │        │局檢驗結果，該│
│  │        │            │      │                    │        │唾液DNA －STR │
│  │        │            │      │                    │        │型別，與警員於│
│  │        │            │      │                    │        │95 年1月19日，│
│  │        │            │      │                    │        │在桃園縣桃園市│
│  │        │            │      │                    │        │民有五街133 號│
│  │        │            │      │                    │        │12 樓 逮捕鄒永│
│  │        │            │      │                    │        │清後對之採集唾│
│  │        │            │      │                    │        │液檢體送驗結果│
│  │        │            │      │                    │        │DNA －STR 型別│
│  │        │            │      │                    │        │相符合，而查獲│
├─┼────┼──────┼───┼──────────┼────┼───────┤
│三│94年8月 │臺北市中山區│甲○○│丙○○以不詳方式，損│雪茄數支│(一)見95年度偵字│
│  │25日18時│復興北路168 │      │壞潔登實業有限公司大│        │第2417號偵卷。│
│  │至94年8 │號3 樓（潔登│      │門門鎖後（毀損、無故│        │(二)嗣經警員在左│
│  │月25日8 │實業有限公司│      │侵入他人建築物部分，│        │列公司辦公室內│
│  │時30分某│）          │      │均未據告訴），再進入│        │地上採得行竊者│
│  │時內    │            │      │該公司內，竊得右開財│        │所吸食雪茄上唾│
│  │        │            │      │物得手。            │        │液，且經送內政│
│  │        │            │      │                    │        │部警政署刑事警│
│  │        │            │      │                    │        │察局檢驗結果，│
│  │        │            │      │                    │        │該雪茄上所留存│
│  │        │            │      │                    │        │唾液DNA －STR │
│  │        │            │      │                    │        │型別，與警員於│
│  │        │            │      │                    │        │95 年1月19日，│
│  │        │            │      │                    │        │在桃園縣桃園市│
│  │        │            │      │                    │        │民有五街133 號│
│  │        │            │      │                    │        │12 樓 處所逮捕│
│  │        │            │      │                    │        │丙○○後對之採│
│  │        │            │      │                    │        │集唾液檢體送驗│
│  │        │            │      │                    │        │結果DNA －STR │
│  │        │            │      │                    │        │型別相符合，而│
│  │        │            │      │                    │        │查獲          │
├─┼────┼──────┼───┼──────────┼────┼───────┤
│四│94年11月│臺北市松山區│東岳行│丙○○以不詳方式，開│現金新臺│(一)見95年度偵字│
│  │25日22時│南京東路4 段│銷有限│啟東岳行銷有限公司後│幣500元 │第2417號偵卷  │
│  │至94年11│51 號4樓    │公司（│門後（未損壞後門門鎖│、KINGYO│(二)嗣於95年1 月│
│  │月26日9 │            │起訴書│，另無故侵入他人建築│NE牌128M│19日經警員持本│
│  │時內某時│            │誤載為│物部分，亦未據告訴）│B隨身碟 │院95年度聲搜字│
│  │        │            │賀正安│，再進入該公司內，竊│1台     │第75號搜索票前│
│  │        │            │）    │得右開財物得手。    │        │往丙○○位於桃│
│  │        │            │      │                    │        │園縣桃園市民有│
│  │        │            │      │                    │        │五街133 號12樓│
│  │        │            │      │                    │        │住處執行搜索時│
│  │        │            │      │                    │        │，查獲左開隨身│
│  │        │            │      │                    │        │碟1 台，而查知│
├─┼────┼──────┼───┼──────────┼────┼───────┤
│五│94年12月│臺北市松山區│大翔國│丙○○以不詳方式，損│現金新臺│(一)見95年度偵字│
│  │22日19時│南京東路4 段│際股份│壞晴偉實業股份有限公│幣4,000 │第2417號偵卷  │
│  │至94年12│103 號6 樓之│有限公│司大門門鎖（毀損、無│餘元、港│(二)嗣於95年1 月│
│  │月23日8 │1           │司（起│故侵入他人建築物部分│幣5,000 │19日經警員持本│
│  │時30分某│            │訴書誤│，均未據告訴），再進│元、人民│院95年度聲搜字│
│  │時內    │            │載為林│入該公司內，竊得右開│幣5,000 │第75號搜索票前│
│  │        │            │道軒）│財物得手。          │元及IBM │往丙○○位於桃│
│  │        │            │      │                    │牌筆記型│園縣桃園市民有│
│  │        │            │      │                    │電腦1台 │五街133 號12樓│
│  │        │            │      │                    │（序號：│住處執行搜索時│
│  │        │            │      │                    │99CMCGO │，查獲左開筆記│
│  │        │            │      │                    │）      │型電腦1 台，而│
│  │        │            │      │                    │        │查知          │
├─┼────┼──────┼───┼──────────┼────┼───────┤
│六│95年1月2│臺北市中山區│瑋達國│丙○○以不詳方式，開│現金新臺│(一)見95年度偵字│
│  │日18時許│南京東路2 段│際股份│啟瑋達國際股份有限公│幣6,385 │第9366號偵卷  │
│  │至95年1 │66 號10 樓：│有限公│司大門後（未損壞大門│元、純銀│(二)嗣經警員在左│
│  │月2日19 │瑋達國際股份│司    │門鎖，另無故侵入他人│項鍊1條 │列公司辦公室內│
│  │時20分許│有限公司    │      │建築物部分，亦未據告│        │辦公桌上採得行│
│  │間      │            │      │訴），再進入該公司內│        │竊者所使用過之│
│  │        │            │      │，竊得右開財物得手。│        │衛生紙，且經送│
│  │        │            │      │                    │        │內政部警政署刑│
│  │        │            │      │                    │        │事警察局檢驗結│
│  │        │            │      │                    │        │果，該衛生紙上│
│  │        │            │      │                    │        │所留存檢體DNA │
│  │        │            │      │                    │        │－STR 型別，與│
│  │        │            │      │                    │        │警員於95年1 月│
│  │        │            │      │                    │        │19 日 ，在桃園│
│  │        │            │      │                    │        │縣桃園市民有五│
│  │        │            │      │                    │        │街133 號12樓處│
│  │        │            │      │                    │        │所逮捕丙○○後│
│  │        │            │      │                    │        │對之採集唾液檢│
│  │        │            │      │                    │        │體送驗結果DNA │
│  │        │            │      │                    │        │－STR 型別相符│
│  │        │            │      │                    │        │合，而查獲    │
└─┴────┴──────┴───┴──────────┴────┴───────┘


司法院資訊處製作；財團法人民間司法改革基金會備份。
